# 请教陈版，关于投资性房地产未及时转换的问题

提问人：jchen609 时间：2022-01-04 10:21:57
陈版您好，向您请教一个问题，就是比如有一个房屋出租合同是从 2020 年至 2027 年，但是 2020 年当时财务忘记确认投资性房地产了，今年可以补确认吗？如果补确认的话是不是将按该房屋的原值和累计折旧在本期进行转换呢？谢谢！

回答人：chenyiwei
如果未及时转换，则应进行前期差错更正处理。如果对投资性房地产采用成本模式进行后续计量的，可能只是报表项目和会计科目之间的重分类问题。